【裁判字號】    89,易,465
【裁判日期】    890810
【裁判案由】    竊盜
【裁判全文】
臺灣新竹地方法院刑事判決                          八十九年度易字第四六五號
    公  訴  人  臺灣新竹地方法院檢察署檢察官
    被      告  乙○○
右列被告因竊盜案件，經檢察官提起公訴（八十九年度偵字第五七一號），本院判決
如左：
    主  文
乙○○共同竊盜，處有期徒刑月。扣案之鑰匙一支沒收。
    事  實
一、乙○○前於民國八十八年間因公共危險案件，經本院於八十九年二月十七日判處
    有期徒刑七月，緩刑二年，緩刑中交付保護管束，其於緩刑期前，即八十八年十
    月二十八日凌晨一時許，與甲○○（業經本院另案以八十九年度易字第一二八號
    判處有期徒刑七月確定）基於意圖為自己不法所有之犯意聯絡，共同在新竹縣新
    豐鄉瑞興村大喜事停車場內，以甲○○所有之機車鑰匙一把，竊取丙○○所有之
    車號ＢＸＢ─九一七號重型機車一部，得手後留供二人騎用，並由甲○○在乙○○位於新竹縣新埔鎮下寮里十五鄰昌益巷一四六號住處門口，拆卸ＢＸＢ─九一
    七號車牌丟棄，改懸掛乙○○所有之ＧＭＹ─四九六號車牌，以逃避警方查緝。
    嗣於八十九年一月二十日下午四時三十分許，在新竹縣竹北市○○街四三二號前
    ，為警當場查獲甲○○騎乘上開贓車，並查扣該ＢＸＢ─九一七號機車車身一部
    （業經丙○○取回）及甲○○所有供竊車所用之鑰匙一支。
二、案經新竹縣警察局竹北分局報請臺灣新竹地方法院檢察署檢察官偵查起訴。
    理  由
一、訊據被告乙○○矢口否認竊盜犯行，辯稱：不知道伊所有之ＧＭＹ─四九六號車
    牌，為何會懸掛在ＢＸＢ─九一七號車身云云。經查：
  （一）被告於前揭時地夥同甲○○共同竊取車號ＢＸＢ─九一七號機車一部之事實
        ，業經共犯甲○○於警訊、偵訊、本院八十九年度易字第一二八號另案審理
        中均供述綦詳，核與被害人丙○○於警訊中指述上開機車遭竊情節相符，另
        有當場查扣共犯甲○○所其騎乘之懸掛被告所有之ＧＭＹ─四九六號車牌、
        被害人所有之車號ＢＸＢ─九一七號車身之重型機車一部可資佐證，復有贓
        證物品保管收據一紙附卷可佐，堪予認定。
  （二）至被告雖否認竊盜犯行，且經提訊共犯甲○○到庭亦附和其說，經查，共犯
        甲○○於本院調查中固不否認於偵訊、另案調查中已指證被告乙○○為竊盜
        共犯，僅以：伊以為自己擔下來，與他（指被告）無關了，所以就在警訊、
        偵訊筆錄簽名為辯詞，惟查共犯甲○○究否坦承竊盜犯行概與指證被告為共
        犯之事實無涉，其翻異前詞，殊難採信。次查，被告所有之ＧＭＹ─四九六
        號車牌既在被告管有中，並經共犯甲○○於本院供稱：裝好（車牌）後他（
        指被告）有搭過這部車子等語，被告對於懸掛其所有之ＧＭＹ─四九六號車
        牌在車號ＢＸＢ─九一七號車身一事，難謂不知情，其空言否認犯行，共犯
        甲○○於本院翻異前詞，均難採信。本案事證已臻明確，被告竊盜犯行洵堪
        認定，自應依法予以論罪科刑。
二、核被告乙○○所為，係犯刑法第三百二十條第一項之竊盜罪。被告與甲○○二人
    間，被告二人具有犯意聯絡及行為分擔，為共同正犯。爰審酌被告與共犯甲○○
    正值青年，不思上進，貪圖他人財物，著手竊取被害人所有機車，致生被害人所
    受損害程度，及被告犯後態度等一切情狀，量處如主文所示之刑。
三、扣案之鑰匙一支，為共犯甲○○所有、犯本案竊盜罪所使用之物，業經共犯甲○○於本院審理中供陳在卷無訛，應依刑法第三十八條第一項第二款規定，宣告沒
    收。
據上論斷，應依刑事訴訟法第二百九十九條第一項前段，刑法第二十八條、第三百二
十條第一項、第三十八條第一項第二款，罰金罰鍰提高標準條例第一條前段，判決如
主文。
本案經檢察官林李嘉到庭執行職務。
中      華      民      國    八十九    年      八      月      十      日
                                    臺灣新竹地方法院刑事第一庭
                                        法  官    黃  美  文
右正本證明與原本無異。
如不服本判決，應於判決送達後十日內向本院提出上訴狀( 應附繕本 )，上訴於
臺灣高等法院。
                                        書記官    饒  興  蘭
中      華      民      國    八十九    年      八      月      十      日
附錄：
刑法第三百二十條第一項
意圖為自己或第三人不法之所有，而竊取他人之動產者，為竊盜罪，處五
年以下有期徒刑、拘役或五百元以下罰金。


司法院資訊處製作；財團法人民間司法改革基金會備份。
